【裁判字號】    99,簡上,630
【裁判日期】    991215
【裁判案由】    家暴傷害
【裁判全文】
臺灣桃園地方法院刑事判決             99年度簡上字第630號
上  訴  人
即  被  告  王慧生
上列上訴人即被告因家暴傷害案件，不服本院中華民國99年6月
21日所為之99年度桃簡字第1369號第一審簡易判決（聲請簡易判
決處刑書案號：99年度偵字第3406號），提起上訴，本院管轄之
第二審合議庭判決如下：
    主  文
上訴駁回。
    事  實
一、王慧生係杜氏琳之夫，2 人間具有家庭暴力防治法第3 條第
    1 款所定之家庭成員關係。王慧生於民國98年11月30日上午
    9 時30分許，在桃園縣大園鄉後厝村13鄰18之15號住處，與
    杜氏琳因細故發生口角且有爭奪小孩之動作，詎王慧生明知
    以手推、擋，將有可能造成杜氏琳受傷之結果，竟仍基於傷
    害人身體之不確定故意，為阻擋杜氏琳抱走小孩故以徒手之
    方式推阻並傷及杜氏琳之手部及頭部，致杜氏琳受有右耳後
    頭皮挫傷及左手挫傷瘀血等傷害。
二、案經杜氏琳訴由桃園縣政府警察局大園分局報告臺灣桃園地
    方法院檢察署檢察官偵查以聲請簡易判決處刑。
    理  由
一、本案認定事實所引用之本件卷內所有卷證資料（包含人證與
    文書證據、物證等證據），並無證據證明係公務員違背法定
    程序所取得，且被告於本院審理時對本院提示之卷證均未爭
    執其證據能力，且卷內之文書證據，亦無刑事訴訟法第159
    條之4 之顯有不可信之情況與不得作為證據之情形，從而，
    依刑事訴訟法第159 條至159 條之5 之規定，本案以下認定
    事實所引用之證據（包含人證與文書證據、物證等證據），
    均有證據能力，合先敘明。
二、訊據被告王慧生固坦承有於上揭時地與告訴人杜氏琳發生拉
    扯等情，惟矢口否認有何傷害之故意及犯行，並辯稱：告訴
    人的傷係因為告訴人要把小孩子帶走，伊並沒有打告訴人之
    犯行及故意，但確有在拉扯中造成一些傷害，是伊抱走小孩
    時，告訴人來跟伊拉扯，伊有做阻擋的動作，告訴人右耳的
    傷如何造成伊不清楚，伊完全沒有碰到告訴人的頭部云云，
    經查：
  (一)上開事實，業據證人即告訴人杜氏琳於偵查中證述明確，再
    告訴人確受有如事實欄所載之傷害，亦有行政院衛生署桃園
    醫院診斷證明書、急診病歷等在卷可憑。
  (二)證人即告訴人杜氏琳於偵查中證稱：「（問：98年11月30日
    上午9 點30分在桃園縣大園鄉後厝村13鄰18之15號，是否遭
    被告毆打？情形為何？）答：有。當時被告說我有外遇，將
    所有東西搶回去，要趕我出去。」、「（問：當時是否與被
    告爭奪女兒而受傷？）答：沒有，當時我女兒自己在玩她的
    。」、「（問：為何被告稱沒有毆打妳，只是與妳在爭小朋
    友時，互相拉扯？）答：不是這樣，他真的有打我。」、「
    （問：為何被告稱並沒有毆打妳，他也不知道妳的傷何來？
    ）答：他真的有打我的手及頭。」參諸告訴人與被告發生爭
    執時，被告在其與告訴人之體型差距如此懸殊之情況下，卻
    於上揭時、地強力推、擋、拉扯告訴人，顯可預見因施力而
    致告訴人受傷之可能，且就前開診斷證明書觀之，告訴人所
    受之傷害為右耳後頭皮挫傷及左手挫傷瘀血等處，足認被告
    對告訴人確有互為拉扯、推阻之行為，是被告雖無直接之攻
    擊行為，然於不耐告訴人爭奪小孩之情形下，為使告訴人罷
    手，以結束爭執，顯具有縱使因此致告訴人成傷亦不違背其
    本意之不確定故意甚明，被告前開所辯，顯不足執為對其有
    利之認定。
  (三)查被告與告訴人為夫妻，業據被告坦認在卷，二人間具有家
    庭暴力防治法第三條第一款之家庭成員關係。被告對告訴人
    故意實施身體上不法侵害之行為，而成立刑法所規定之傷害
    罪，屬家庭暴力防治法第二條第二款所稱之家庭暴力罪，是
    核被告所為，係犯刑法第二百七十七條第一項之傷害罪。原
    審以被告犯罪事證明確，並審酌被告與告訴人為夫妻，
    本件爭執發生之原因，被告犯罪之動機、目的、手段、對告
    訴人造成之創傷，兼衡被告之素行、生活狀況、品行、智識
    程度，暨被告犯罪後之態度等一切情狀，引用上開法條及刑
    事訴訟法第四百四十九條第一項前段、第三項、第四百五十
    四條第二項，家庭暴力防治法第二條第二款，刑法第四十一
    條第一項前段，刑法施行法第一條之一第一項、第二項等規
    定，判處被告拘役五十日，並諭知如易科罰金，以新臺幣一
    千元折算一日，其認事、用法均無違誤，量刑亦屬妥適，是
    被告以本件係因告訴人以提起刑事告訴之手段欲達成離婚之
    要求，其並非蓄意為傷害犯行為由提起上訴，為無理由，應
    予駁回。
據上論斷，應依刑事訴訟法第四百五十五條之一第一項、第三項
、第三百六十八條，判決如主文。
本案經檢察官陳立儒到庭執行職務。
中    華    民    國    99    年    12    月    15    日
                  刑事第十庭審判長    法  官  江德民
                                      法  官  華奕超
                                      法  官  黃鏡芳
以上正本證明與原本無異。
不得上訴。
                                      書記官  劉玉梅
中    華    民    國    99    年    12    月    16    日

司法院資訊處製作；財團法人民間司法改革基金會備份。
